臺灣桃園地方法院刑事判決　　　　　　　95年度易字第1776號
公　訴　人　臺灣桃園地方法院檢察署檢察官
被　　　告　甲○○
指定本院公設辯護人　丙○○
上列被告因詐欺案件，經檢察官提起公訴（95年度偵字第22853
號），被告於準備程序進行中為有罪之陳述，經本院合議庭裁定
由受命法官獨任進行簡式審判程序後，檢察官聲請改依協商程序
而為判決，本院判決如下：
    主  文
甲○○連續意圖為自己不法之所有，以詐術使人將本人之物交付
，處有期徒刑陸月，如易科罰金，以佰元折算壹日，扣案如附
表一編號1 、2 所示之物均沒收；又意圖為自己不法之所有，以
詐術使人將本人之物交付，處有期徒刑貳月，如易科罰金，以新
台幣壹仟元折算壹日，扣案如附表一編號1 、2 所示之物均沒收
；又意圖為自己不法之所有，以詐術使人將本人之物交付，處有
期徒刑貳月，如易科罰金，以新台幣壹仟元折算壹日，扣案如附
表一編號1 、2 所示之物均沒收；又意圖為自己不法之所有，以
詐術使人將本人之物交付，處有期徒刑貳月，如易科罰金，以新
台幣壹仟元折算壹日，扣案如附表一編號1 、2 所示之物均沒收
。應執行有期徒刑拾月，如易科罰金，以佰元折算壹日，緩刑
年，扣案如附表一編號1 、2 所示之物均沒收。
    事  實
一、甲○○以「古佳榮」之名義於91年6 月間，在桃園縣蘆竹鄉
    ○○○路30號之「合口味餐廳」之停車場，以新台幣（下同
    ）30萬元之代價，販售1 把古董劍予乙○○後，認有機可趁
    ，基於意圖為自己不法所有之概括犯意，自91年10月間某日
    起至95年6 月間某日止，連續於附表二編號1 至17所示之時
    間，分別在上開地點，使用其所有如附表一編號2 所示之行
    動電話與乙○○聯絡而以附表二編號1 至17所示之詐騙方式
    ，使乙○○陷於錯誤，而交付如附表二編號1 至17所示之金
    額予甲○○；另基於意圖為自己不法所有之犯意，於95年7
    月間某日以前揭行動電話向乙○○佯稱欲至香港處理古董劍
    售出金額，匯回臺灣所需之運費及手續費為由，使乙○○陷
    於錯誤，於上開地點交付1 萬2000元予甲○○（詳如附表二
    編號18）；又基於意圖為自己不法所有之犯意，於95年8 月
    15日亦以上開行動電話向乙○○佯稱欲委任香港律師查證戶
    籍所需費用為由，使乙○○陷於錯誤，在上開地點交付2 萬
    元予甲○○（詳如附表二編號19）；再基於意圖為自己不法
    所有之犯意，於95年9 月15日復以上述行動電話向乙○○佯
    稱欲交付香港律師匯款手續費為由，使乙○○陷於錯誤，在
    上開地點交付6000元予甲○○（詳如附表二編號20），至始
    詐騙乙○○金額共計82萬6000元。嗣於95年10月17日，經乙
    ○○察覺有異後報警處理，始循線查知上情，並扣得上揭行
    動電話及如附表一編號2 所示之記載詐欺所得記事本1 本。
    案經桃園縣政府警察局報請臺灣桃園地方法院檢察署檢察官
    偵查起訴。
二、證據：
 （一）被告甲○○於偵查中及本院準備程序及審理中之自白。
 （二）告訴人乙○○於警詢及偵查中之指訴。
 （三）贓物認領保管單、現金支出傳票、行動電話0000000000
       號通聯紀錄各1 份及照片2 張。
 （四）如附表一編號1 、2 所示之物扣案足憑。
三、本件經檢察官與被告於審判外達成協商之合意且被告已認罪
    ，其合意內容為：被告願受科刑範圍就犯罪事實附表編號1
    至17之部分為有期徒刑6 月，附表編號18至20之部分各為有
    期徒刑2 月，應執行有期徒刑10月，緩刑3 年。經查，上開
    協商合意並無刑事訴訟法第455 條之4 第1 項所列情形之一
    ，檢察官聲請改依協商程序而為判決，本院爰不經言詞辯論
    ，於協商合意範圍內為協商判決，合予敘明。
四、附記事項：
（一）按被告行為後，94年2 月2 日修正公布之刑法（下稱新法
      ）已於95年7 月1 日施行，新法第2 條第1 項規定：「行
      為後法律有變更者，適用行為時之法律。但行為後之法律
      有利於行為人者，適用最有利於行為人之法律」，係規範
      行為後法律變更所生新舊法律比較適用之準據法，於新法
      施行後，自應適用新法第2 條第1 項之規定，為「從舊從
      輕」之比較；又比較新舊法時，應就罪刑有關之共犯、未
      遂犯、想像競合犯、牽連犯、連續犯、結合犯，以及累犯
      加重、自首減輕暨其他法定加減原因（如身分加減）與加
      減比例等一切情形，綜其全部罪刑之結果而為比較（最高
      法院95年度第8 次刑事庭會議決議參照）。
（二）查被告行為後，罰金刑之計算單位及處罰、連續犯、易科
      罰金之折算標準、數罪併罰定應執行之刑之規定，均有修
      正：
    1.罰金刑之計算單位及處罰部分：
      修正前刑法第33條第5 款規定「罰金：（銀元）1 元以上
      。」；修正後刑法第33條第5 款規定「罰金：新臺幣1 千
      元以上，以百元計算之。」；另95年6 月14日修正公布、
      同年7月1 日施行之中華民國刑法施行法第1 條之1 ：「
      中華民國94年1 月7 日刑法修正施行後，刑法分則編所定
      罰金之貨幣單位為新臺幣。94年1 月7 日刑法修正時，刑
      法分則編未修正之條文定有罰金者，自94年1 月7 日刑法
      修正施行後，就其所定數額提高為30倍。但92年6 月26日
      至94年1 月7 日新增或修正之條文，就其所定數額提高為
      3 倍。」，現行刑法中，有關於罰金刑之計算單位及處罰
      之規定已有修正，自屬法律變更。
    2.連續犯之部分：
      修正後刑法已刪除連續犯之規定，此刪除雖非犯罪構成要
      件之變更，但顯已影響行為人刑罰之法律效果，自屬法律
      有變更。依刑法第2 條第1 項規定，比較新、舊法結果，
      以修正前刑法第55條連續犯論以一罪得加重其刑之規定，
      較修正後須數罪併罰之規定，較有利於被告。
    3.易科罰金之折算標準部分：
      被告行為時有效之刑法第41條第1 項前段規定：「犯最重
      本刑為5 年以下有期徒刑以下之刑之罪，而受6 個月以下
      有期徒刑或拘役之宣告，因身體、教育、職業、家庭之關
      係或其他正當事由，執行顯有困難者，得以1 元以上3 元
      以下折算1 日，易科罰金。」。又被告行為時之易科罰金
      折算標準，依修正前罰金罰鍰提高標準條例第2 條前段（
      現已刪除）規定，就其原定數額提高為一百倍折算1 日，
      亦即被告行為時之易科罰金折算標準，應以銀元1 百元以
      上3 百元以下之數額折算1 日，經折算為新臺幣後，應以
      新臺幣3 百元以上9 百元以下折算為1 日。惟95年7 月1
      日施行之刑法第41條第1 項前段規定：「犯最重本刑為5
      年以下有期徒刑以下之刑之罪，而受6 個月以下有期徒刑
      或拘役之宣告者，得以新臺幣1 千元、2 千元或3 千元折
      算1 日，易科罰金」，併於同日廢除罰金罰鍰提高標準條
      例第2 條之規定，亦即係以1 千元、2 千元或3 千元折算
      1 日。經比較結果，以行為時刑法第41條第1 項前段規定
      較有利於被告。
    4.數罪併罰定應執行之刑部分：
      被告於裁判確定前犯數罪，其行為後，刑法第51條第5 款
      業於94年1 月7 日修正公布，並於95年7 月1 日施行，修
      正前刑法第51條規定：「數罪併罰，分別宣告其罪之刑，
      依左列各款定其應執行者：」其中第5 款規定：「宣告多
      數有期徒刑者，於各刑中之最長期以上，各刑合併之刑期
      以下，定其刑期。但不得逾20年。」修正後刑法第51條第
      5 款規定：「宣告多數有期徒刑者，於各刑中之最長期以
      上，各刑合併之刑期以下，定其刑期。但不得逾30年」，
      則修正後之規定，將宣告多數有期徒刑定執行刑之上限，
      由修正前之不得逾20年，提高為不得逾30年，其餘則無不
      同。此亦係影響行為人刑罰高低之法律變更。
（三）經上開整體比較新舊法結果，應依修正後刑法第2 條第1
      項前段規定，適用被告行為時法律。
（四）又關於易科罰金之折算標準，被告於95年7 月1 日前所犯
      之罪，係修正前之銀元300 元折算1 日為有利，同上（一
      ）3.之理，亦應依該修正前之規定諭知折算標準；另被告
      於95年7 月1 日後所犯之罪，雖無行為後法律變更比較新
      、舊法之問題，然依刑法施行法第3 條之1 第3 項規定，
      在與前揭之罪定應執行之刑時，應適用修正前刑法第41條
      第2 項之規定，以定其得否易科罰金，如得易科罰金，其
      折算標準，亦應以對被告最有利之標準（即修正前之規定
      ）定之。
（五）另按犯罪在新法施行前，新法施行後，緩刑之宣告，應適
      用新法第74條之規定（最高法院95年度第8 次刑事庭會議
      決議參照），無庸為新舊法之比較。
（六）又刑法第38條沒收之規定亦於94年1 月7 日修正公布，並
      於95年7 月1 日施行，按從刑附屬主刑，除法律有特別規
      定外，依主刑所適用之法律（最高法院95年第8 次刑庭會
      議決議參照）；查沒收為從刑之一種，本件依修正後刑法
      第2 條第1 項之規定就主刑比較結果，應適用行為時（即
      修正前）之法律，已如前述，依從刑附屬於主刑之原則，
      自不得就新舊法予以割裂適用，應一律適用行為時（即修
      正前）之法律；扣案之記事本1 本及行動電話1 支（含門
      號0000000000號之SIM 卡）均係被告所有，且為供其犯本
      罪所用之物，自應依修正前刑法第38條第1 項第2 款之規
      定宣告沒收。
五、應適用之法條：刑事訴訟法第273 條之1 第1 項、第455 條
    之2 第1 項、第455 條之4 第2 項、第455 條之8 、第454
    條第2 項，修正後刑法第2 條第1 項前段、第41條第1 項前
    段、第74條第1 項第2 款，刑法第339 條第1 項，修正前刑
    法第56條、第38條第1 項第2 款、第41條第1 項前段、第2
    項、第51條第5 款，刑法施行法第1 條之1 第1 項、第2 項
    前段、第3 條之1 第3 項。
六、協商判決除有刑事訴訟法第455 條之4 第1 項第1 款於本訊
    問程序終結前，被告撤銷協商合意或檢察官撤回協商聲請者
    ；第2 款被告協商之意思非出於自由意志者；第4 款被告所
    犯之罪非第455 條之2 第1 項所定得以協商判決者；第6 款
    被告有其他較重之裁判上一罪之犯罪事實者；第7 款法院認
    應諭知免刑或免訴、不受理者情形之一，及違反同條第2 項
    「法院應於協商合意範圍內為判決；法院為協商判決所科之
    刑，以宣告緩刑或二年以下有期徒刑、拘役或罰金為限」之
    規定者外，不得上訴。
七、如有前述例外得上訴之情形，又不服本件判決，得自收受判
    決送達之日起10日內，向本院提出上訴書狀，上訴於第二審
    法院。
中　　華　　民　　國　　96　　年　　5 　　月　　18　　日
                  臺灣桃園地方法院刑事第七庭
                        法  官  連雅婷
以上正本證明與原本無異。
                        書記官　張尹嫚
中　　華　　民　　國　　96　　年　　5 　　月　　21　　日
附表一：
┌─┬─────┬────┬────────┐
│編│扣案物    │數量    │附註            │
│號│          │        │                │
├─┼─────┼────┼────────┤
│1 │記事本    │壹本    │                │
│  │          │        │                │
├─┼─────┼────┼────────┤
│2 │行動電話  │壹支    │含0000000000號  │
│  │          │        │門號之之SIM 卡  │
└─┴─────┴────┴────────┘
附表二：
┌─┬─────┬─────────────┬────┐
│編│詐騙時間  │詐騙方式                  │詐騙所得│
│號│          │                          │        │
├─┼─────┼─────────────┼────┤
│1 │91年10月間│持1 只玉嬋，佯稱該玉嬋價值│3萬6000 │
│  │某日      │15萬元，欲出售予乙○○。  │元      │
├─┼─────┼─────────────┼────┤
│2 │91年12月間│向乙○○佯稱欲供養上開玉嬋│3600元  │
│  │某日      │云云                      │        │
├─┼─────┼─────────────┼────┤
│3 │92年3月間 │向乙○○佯稱欲送古董劍至香│5萬元   │
│  │某日      │港拍賣，需運費云云        │        │
├─┼─────┼─────────────┼────┤
│4 │92年4月間 │向乙○○佯稱欲繳納古董劍拍│5萬元   │
│  │某日      │賣之保險費云云            │        │
├─┼─────┼─────────────┼────┤
│5 │93年1月間 │向乙○○佯稱欲將古董劍運往│4萬元   │
│  │某日      │美國拍賣云云              │        │
├─┼─────┼─────────────┼────┤
│6 │93年2月間 │向乙○○佯稱欲繳納古董劍售│3萬元   │
│  │某日      │出之匯款手續費            │        │
├─┼─────┼─────────────┼────┤
│7 │93年5月間 │向乙○○佯稱其岳母過世云云│10萬元  │
│  │某日      │                          │        │
├─┼─────┼─────────────┼────┤
│8 │93年8月間 │向乙○○佯稱其從泰國進口一│8萬元   │
│  │某日      │批古董，欲贈送其中1 件予呂│        │
│  │          │嘉彬，並要求乙○○代墊運費│        │
│  │          │云云                      │        │
├─┼─────┼─────────────┼────┤
│9 │94年5月間 │向乙○○佯稱欲訂製石材置放│4萬9000 │
│  │某日      │古董劍云云                │元      │
├─┼─────┼─────────────┼────┤
│10│94年6月間 │向乙○○佯稱欲訂製古董劍劍│4萬9000 │
│  │某日      │輎云云                    │元      │
├─┼─────┼─────────────┼────┤
│11│94年7月間 │向乙○○佯稱欲訂製木雕花座│5萬元   │
│  │某日      │放置古董劍云云            │        │
├─┼─────┼─────────────┼────┤
│12│95年2月23 │向乙○○佯稱欲至香港處理古│5萬元   │
│  │日        │董劍售出金額，匯回臺灣所需│        │
│  │          │之運費及手續費云云        │        │
├─┼─────┼─────────────┼────┤
│13│95年3月初 │向乙○○佯稱欲投資古董「聖│7萬元   │
│  │某日      │旨」，出售後分紅100 萬元予│        │
│  │          │乙○○云云                │        │
├─┼─────┼─────────────┼────┤
│14│95年3月20 │向乙○○佯稱欲至香港處理古│5萬元   │
│  │日        │董劍售出金額，匯回臺灣所需│        │
│  │          │之運費及手續費云云        │        │
├─┼─────┼─────────────┼────┤
│15│95年4月20 │向乙○○佯稱欲至香港處理古│6萬元   │
│  │日        │董劍售出金額，匯回臺灣所需│        │
│  │          │之運費及手續費云云        │        │
├─┼─────┼─────────────┼────┤
│16│95年5月10 │向乙○○佯稱欲至香港處理古│美金200 │
│  │日        │董劍售出金額，匯回臺灣所需│元（約新│
│  │          │之運費及手續費云云        │台幣6000│
│  │          │                          │元）    │
├─┼─────┼─────────────┼────┤
│17│95年6月間 │向乙○○佯稱欲至香港處理古│1萬5000 │
│  │某日      │董劍售出金額，匯回臺灣所需│元      │
│  │          │之運費及手續費云云        │        │
├─┼─────┼─────────────┼────┤
│18│95年7月間 │向乙○○佯稱欲至香港處理古│1萬2000 │
│  │某日      │董劍售出金額，匯回臺灣所需│元      │
│  │          │之運費及手續費云云        │        │
├─┼─────┼─────────────┼────┤
│19│95年8月15 │向乙○○佯稱欲委任香港律師│2萬元   │
│  │日        │查證戶籍所需費用云云      │        │
├─┼─────┼─────────────┼────┤
│20│95年9月15 │向乙○○佯稱欲交付香港律師│6000元  │
│  │日        │匯款手續費云云            │        │
├─┴─────┴─────────────┴────┤
│詐騙金額總計：82萬6000元                            │
└──────────────────────────┘
